臺灣高等法院刑事判決　　　　　　 93年度上更(二)字第679號
上　訴　人　臺灣桃園地方法院檢察署檢察官
上　訴　人
即　被　告　乙○○
選任辯護人　宋志衡律師
　　　　　　林辰彥律師
　　　　　　黃淑怡律師
上列上訴人因被告偽造有價證券等案件，不服臺灣桃園地方法院
87年度訴字第24號，中華民國87年11月19日第一審判決（起訴案
號：臺灣桃園地方法院檢察署86年度偵字第12472、14498號）提
起上訴，經判決後，由最高法院第二次發回更審，本院判決如下
：
    主  文
原判決撤銷。
乙○○連續意圖供行使之用，而偽造有價證券，處有期徒刑貳年
貳月。
偽造之「甲○○」印章壹枚、新竹區中小企業銀行山子頂分行帳
號第0000000000號存摺壹本、偽造如附表一編號所示第1至6、8
至9、11、13至18、20至39、41至42、44、46至47、49至50、52
至54、56至58號之支票肆拾捌紙及偽造如附表二所示之「甲○○
」署押及印文均沒收。
    事  實
一、乙○○曾因退票，於民國85年7月5日經票據交換所列為拒絕
    往來戶，於一定之期限內無法申領支票使用，惟因經營捕蚊
    燈事業所需，亟須簽發支票供作生意之用，竟基於概括之犯
    意，先後於（一）86年間某日，在桃園縣龍潭鄉某地，委由
    不知情之刻印社人員偽刻友人「甲○○」印章1枚，再於86
    年4月11日，持其向甲○○借用，原作為申購未上市股票抽
    籤用之甲○○國民
    150號之新竹區中小企業銀行山子頂分行（下稱新竹企銀山
    子頂分行），佯以甲○○名義，在存款印鑑卡偽簽「甲○○
    」署押，並蓋用上開偽刻之印章，偽造「甲○○」印文於其
    上（詳如附表二編號1所示），成為該銀行活期儲蓄存款客
    戶，並使不知情之銀行行員在該行活期儲蓄存款第00000000
    00號存摺印鑑欄內蓋用偽造之「甲○○」印文後（詳如附表
    二編號2所示），發給該存摺。（二）嗣於同年月19日，再
    持前開甲○○國民
    子頂分行，冒用甲○○名義，在支票存款開戶申請書上記載
    申領支票係甲○○為製造捕蚊燈事業所需等內容後，偽簽「
    甲○○」之署押，並蓋用該枚偽刻之印章，偽造「甲○○」
    印文於其上（詳如附表二編號3所示），並刻意留下桃園縣
    龍潭鄉○○路45巷3號其營業場所供銀行察訪，持以行使，
    持交由該銀行審查其開立支票存款帳戶之資格。（三）同年
    5月26日，乙○○接獲新竹企銀山子頂分行開戶通知後，再
    至新竹企銀山子頂分行，接續在如附表二編號4、5所示之支
    票存款約定書及印鑑卡內，偽造如附表二編號4、5所示之「
    甲○○」之署押及印文，完成偽造私文書內容，並准其設立
    第0000000號之支票存款帳戶。（四）乙○○為領取支票使
    用，先後於85年5月26日、6月18日及7月28日，前往新竹企
    銀山子頂分行，連續在如附表二編號6所示之領取支票登記
    簿上，偽蓋「甲○○」之印文，領用3本支票簿（共60張）
    使用，均足生損害於甲○○。乙○○於取得支票簿後，復意
    圖供行使之用，並基於概括之犯意，在桃園縣龍潭鄉○○路
    45巷1號其住處，連續在如附表一編號所示第1至6、8至9、
    11、13至18、20至39、41至42、44、46至47、49至50、52至
    54、56至58號之支票48紙（起訴書誤載為42紙）偽造發票人
    「甲○○」之印文、金額及票載發票日，完成發票行為後，
    先後交付他人，持以抵付貨款，足生損害於甲○○。其間乙
    ○○經營之事業尚稱順利，前開支票大都能獲付款，惟嗣因
    乙○○週轉困難，前開部分支票屆期經提示不獲兌付，持票
    人於86年8月10日向甲○○追索票據債務，甲○○始獲上情
    ，旋即辦理掛失止付（所涉犯誣告罪嫌業經處分不起訴）。
二、案經甲○○訴由台灣桃園地方法院檢察署檢察官偵查起訴。
    理  由
一、訊據被告乙○○固坦承有於右揭時地，委由不詳之刻印社代
    刻告訴人甲○○之印章1枚，並親自持甲○○之國民
    ，前往新竹企銀山子頂分行，以甲○○名義，先後開設活期
    儲蓄存款帳戶、支票帳戶，並申領3本支票簿後陸續簽發支
    票使用等情不諱，惟矢口否認有何偽造文書或偽造有價證券
    之犯行，辯稱：伊與告訴人甲○○係多年摯友，伊於事前即
    經告訴人同意，並有委任書，以告訴人之名義向銀行申領支
    票使用，由告訴人授權其自行刻印，伊並支付新台幣14,000
    元為酬，其後亦由伊自行負擔票據責任，嗣因伊週轉失靈，
    未能支付票款，執票人逕向告訴人行使追索權，告訴人為脫
    免發票人責任，始謊報支票遺失，並指控伊偽造支票；告訴
    人如未同意，何以知悉帳戶號碼及支票號碼而申報遺失，實
    際上伊簽發支票後均將所有支票之號碼、日期及金額告知告
    訴人，告訴人之指訴與事實不符云云；選任辯護人為被告辯
    稱：切結書記載「本人乙○○借到甲○○....
    口名簿使用股票買賣，以及其他用途.... 」，該切結書是
    告訴人念被告寫，借名開戶清楚表彰於切結書內，否則豈有
    「借到」二字，豈容告訴人事後否認？支票茍係遭被告盜開
    ，告訴人理應即向付款銀行據實陳明，停止帳戶使用或撤銷
    付款委託，惟告訴人非但未於切結書提及支票帳戶遭盜開，
    且未告知付款銀行，而謂係支票遺失，與常情有違；如告訴
    人未同意，何以能知帳戶號碼及支票號碼並申報遺失？如告
    訴人86年8月10日獲悉被告冒用其名義簽發支票，為何未立
    即要求被告停止簽發？而於同年月18日書立切結書，
    使用範圍還包括「其他用途」；又本件支票帳號開戶時，支
    票存款約定書記載告訴人之桃園縣龍潭鄉○○路392號9弄22
    號住址，如未徵得告訴人同意，豈敢填載告訴人真實地址以
    供銀行查證？被告所簽發之支票均負責清償，未使告訴人有
    分文金錢損失，可證雙方有使用支票帳戶，但應維持票信之
    約定云云。
二、經查
  (一)右揭事實，業據告訴人甲○○迭於警訊、偵查、原審、本院
    前審及本院審理中指訴綦詳，並有偽造之「甲○○」印章1
    枚、新竹企銀山子頂分行帳號第0000000000號存摺1本、活
    期存款印鑑卡1紙、支票開戶申請書、支票存款約定書、支
    票存款印鑑卡及領取支票登記簿等影本各1份、偽造如附表
    一編號第1至6、8至9、11、13至18、20至39、42、44、46
    、49、53至54、56至58號等支票影本及編號56號支票之退票
    理由單影本各1紙（見本院90年度上更一字第707號卷第25頁
    至82頁、第129、130頁）、編號第41號（載明票載發票日為
    86 年8月31日，金額14萬元）、編號第47號（載明票載發票
    日為86年9月30日，金額41,000元）及編號第50號（載明票
    載發票日為86年11月30日，金額15,200元）支票之現金清償
    取回說明書3紙（見本院90年度上更一字第707號卷第160、
    161、162頁）附卷可稽；另告訴人甲○○係因附表一編號第
    52號支票（見86年偵字第12472號偵查卷第5頁，票載發票日
    為86年8月10日，金額10萬元）持票人之追索，始知被告冒
    用其名簽發支票之事，除據告訴人甲○○指陳明確外，依卷
    附之608513支票帳戶對帳單所示，86年8月8日之帳戶餘額為
    4284元、8月11日之餘額6784元、8月12日之餘額為6584元、
    8月19日之餘額為50494元（見同上偵卷第三一頁），顯然該
    紙支票當時確係已簽發完成，且無從付款，持票人始會找票
    據名義人即告訴人追索；又告訴人於86年9月6日至銀行查知
    尚有9紙支票未回籠，乃辦理該9紙支票之掛失止付（見同上
    偵查卷第6頁，票據號碼為214078、214079、214082、21408
    3、40643、40647、40648、40650、40387，即附表一編號第
    12、43、47、48、50、55、56、59、60號支票，其中47、50
    、56號支票前已述及），被告於本院前審90年12月6日訊問
    時供稱：「票據大部分有兌現，告訴人先去申請掛失止付，
    我避免執票人提示後被警察找，直接叫執票人不要提示，但
    有把款項給他們，部分支票有拿回來，現在找不到了」（見
    本院90年度上更一字第707號卷第140頁）；「空白作廢的有
    編號19、40、43，另外編號59號的開7350元，日期忘記了」
    （見同上本院前審卷第145頁），是依告訴人申請掛失止付9
    紙支票及被告上開所供，可以確定者是，如附表一編號
    47、50、56號之3紙支票已完成簽發並已由被告以現金換回
    無誤；被告雖供稱有簽發如附表一編號59號之支票1紙，金
    額7350元，惟日期有無填載，是否已完成簽發，尚乏補強證
    據證明，難認該部分自白為可採，至於其餘部分亦僅能證明
    尚未回籠，究已否完成支票之簽發，亦乏證據證明。參以被
    告於原審訊問時供稱：「領過三本共60張，都用完了，全部
    開出去了，作廢的支票約有十來張」等語，足認除了上揭認
    定已簽發完成之支票外，其他部分應認屬作廢或未記載完成
    之支票。
  (二)依上所述，被告上開已簽發完成之支票應有如附表一編號第
    1 至6、8至9、11、13至18、20至39、42、44、46、49、53
    至54、56至58號等支票44紙、編號41、47、50、52號等4紙
    ，合計共簽發完成48紙支票，其餘12紙支票則因乏補強證據
    ，應認無證據證明業已完成簽發。
  (三)告訴人甲○○前將自己及女溫美齡、溫金菊之國民
    戶口名簿等，借與被告作為申購未上市股票抽籤之用，嗣於
    86年8月10日得知被告違反前開約定，冒用其名義，持告訴
    人之國民
    申領支票使用後，唯恐其女溫美齡、溫金菊之國民
    戶口名簿等文件，亦有遭冒用之虞，乃於86年8月18日前往
    被告前開住處，要求被告立據明確權責等情，除據告訴人指
    述甚明外，並有被告自承為其所書具之切結書1紙內載：「
    本人黃素雲借甲○○、溫美齡、溫金菊國民
    簿使用股票買賣，以及其他用途，如以後有發生任何債務糾
    紛，本人願付一切法律責任」等語在卷為憑（見86年偵字第
    12472號卷第7頁）；雖被告辯稱該切結書係在開戶後退票前
    即簽署等語（見原審卷第26頁背面、87年3月19日筆錄），
    惟被告係於86年4月11日，前往上開銀行開立活期儲蓄存款
    帳戶，並於同年月19日，前往上開銀行申請領用支票，85年
    5 月26日、6月18日及7月28日領用，如被告要擔負一切法律
    責任，應於借用之初即書立切結書，而無遲至86年8月18日
    始簽署上開切結書之理，顯然該切結書應確如前所述，係於
    附表一編號52號之持票人於86年8月10日向告訴人追索，告
    訴人找被告理論後，始於同年月18日書立，被告書立該切結
    書上所載之中華民國86年8月18日應即係書立日期無誤。又
    切結書固僅有「本人乙○○借到甲○○、溫美齡、溫金菊身
    分證及戶口名簿使用股票買賣，以及其他用途，如以後發生
    任何債務糾紛本人願負一切法律責任」之文字，被告及告訴
    人亦均不否認該切結書是由告訴人念被告寫；惟按，告訴人
    於知有該等支票問題後，其首要解決者乃避免負民、刑事之
    法律責任，只要被告能妥適處理，其既與被告係好朋友關係
    ，當無非要被告負偽造有價證券刑責不可之意，況該切結書
    既係由被告書寫，且被告已載明願負一切法律責任，被告豈
    有於切結書上自承犯罪之理，茍告訴人同意被告持其
    開戶，以其名義簽發支票，為何不於切結書內明確記載？其
    以「使用股票買賣，以及其他用途」之文字表示，顯然係要
    避開自承犯罪用語無疑；又告訴人如於事前即同意被告以告
    訴人之名義向銀行申領支票使用，並授權被告自行刻印，何
    以須另將無關開戶手續之其女溫美齡、溫金菊之國民
    及戶口名簿借與被告，又何以於上開切結書上將告訴人之女
    溫美齡、溫金菊之姓名列入，並載明責任問題？是該切結書
    之書立重點應係要被告「負一切法律責任」，切結書上之「
    借到」、「以及其他用途」等字眼，並不足以作為告訴人同
    意被告持其
  (四)被告係佯以告訴人名義前往上開銀行申領支票使用，且在支
    票開戶申請書上，指稱因經營捕蚊燈、照明燈等事業，須申
    領支票使用，並刻意留下桃園縣龍潭鄉○○路45巷3號其營
    業所之住址，使該銀行人員按址前往徵信後，誤認被告即係
    告訴人甲○○，並因經營該項事業，而有申領支票之必要，
    乃核准其開戶使用支票等情，亦據證人即前開銀行之承辦人
    黃碧玉及實勘人員黃耀模、謝台谷於檢察官偵查中證述綦詳
    （見86年度偵字第12472號卷第77頁反面、第85頁）。按銀
    行辦理開戶及申領支票使用之有關手續，須由本人為之，為
    一般人所明知，尤以被告曾使用支票，並因退票，於85年7
    月5日經票據交換所列為拒絕往來，有桃園縣龍潭鄉農會87
    年3月7日龍農信字第188號函1紙附卷可參，自當知之甚詳。
    是被告如於事前已得告訴人之同意，要以告訴人之名義請領
    支票使用，乃竟未要求告訴人偕同至新竹企銀山子頂分行共
    同辦理活期存款及支票開戶事宜，反私自持告訴人之國民身
    分證及印章，利用該銀行未詳實核對證件疏失之機會，設立
    第0000000000號活期儲蓄存款帳戶，再前往該銀行，於支票
    存款開戶申請書上虛指告訴人係從事捕蚊燈事業為由，並留
    存自己營業所地址，誤使該銀行徵信人員至其經營之處所徵
    信，對於有關過程均將告訴人摒除事外，豈非有悖常情。被
    告空言辯稱係經告訴人允許，利用其
    云云，與事理有違，委無足取。至支票存款約定書（見同上
    偵卷第26頁）上之住址固填載為告訴人甲○○之桃園縣龍潭
    鄉○○路392號9弄22號住處，惟該住址係依照
    涉徵信之問題，此與支票存款開戶申請書（同上卷第25頁）
    上除載有
    員實勘之情形不同，是即便支票存款約定書上填載告訴人之
  (五)告訴人固於86年9月6日以「遺失」為由，向付款銀行辦理支
    票掛失止付，並於票據掛失止付通知書內詳細填載支票存款
    帳號、遺失之票據號碼，及其遺失之時間暨地點等項，有遺
    失票據申報書在卷為憑，且告訴人亦承認該止付通知書係其
    填寫簽名等語（見12472號偵查卷第6頁、第17頁），其並因
    明知未遺失該9紙支票，未指定犯人謊報誣告他人犯侵占遺
    失物罪，經檢察官以屬輕微案件，認以不起訴為當，而為不
    起訴處分，有臺灣桃園地方法院檢察署86年偵字第14498號
    不起訴處分書在卷可憑；惟告訴人於偵查中及本院前審調查
    時堅稱：其於持票人持支票追索票據債務後，前往銀行了解
    ，並在銀行行員查閱電腦協助下，始得知部分支票號碼，並
    辦理掛失止付，實則並非遺失，且遺失票據申報書上所載之
    票據喪失日期及地點係銀行行員要求其書寫，其始隨意書寫
    等語；另前開銀行職員黃碧玉於本院前審調查時亦證稱：「
    （你是新竹區中小企銀山子頂分行的職員？）是的。現在更
    名為新竹國際商業銀行山子頂分行。（她說到銀行去，銀行
    小姐把一些支票的號碼告訴她？）不記得。（你想想看有沒
    有這回事？）我沒有印象，不過看那些資料是我們那邊的。
    （你再想想看有無把資料號碼告訴她？）他們自己來申請，
    她們告訴我，如果支票沒有回籠，我就給他申請。她們跟我
    們講，我們直接查電腦。（她有沒有去？）大部分來講應該
    有吧。」；「（甲○○她在86年9月6日有無到你任職的銀行
    去問你說支票遺失要如何處理？）沒有印象。（你有無把支
    票號碼告訴她？）是他們自己抄給我的，是他們給我資料我
    查電腦。（會不會用電腦幫客戶查資料？）會。（還有何意
    見？）客戶如果報失時，我們會用電腦查看看票據有無回籠
    ，回籠的話我們就不會接受掛失止付。（告訴人當初去辦時
    ，你有無利用電腦提供資料給告訴人？）不記得。（你剛才
    講說：「他們自己來申請，她們告訴我，如果支票沒有回籠
    ，就給他申請。她們跟我們講，我們直接查電腦。」，你所
    指的他們是指一般的情形，還是指告訴人？）是指一般的情
    形。（告訴人去辦時你到底有無查電腦，把沒有回籠的票據
    號碼給她？）不記得。（告訴人去申報時，有無跟你講說她
    的支票遺失或者被冒名？）不記得。」等語。按告訴人既係
    該支票帳戶之名義人，於客戶對支票之事須至銀行查詢時，
    銀行應無對本人相應不理之理，銀行從電腦查知尚有9紙支
    票未回籠並告知告訴人，並無何不合常情之處；又被告既係
    以該等支票用做生意之用，依商場之支付款項多簽發所謂之
    遠期支票情形，則因客戶不同，付款之期限不同，支票之票
    載到期日應非即簽發日期，票載到期日亦非以票據之票號依
    序排列，則掛失止付之9紙支票未連號自屬正常，不能因此
    謂係被告簽發時即已告知告訴人。如前所述，告訴人係於86
    年8月10日獲悉被告冒用其名義簽發支票使用，其應有隨即
    找被告理論及尋求解決之道，此從被告於同年月18日書立願
    負一切法律責任之切結書，可以認定；依卷附之608513支票
    帳戶對帳單所示，86年9月2日之存款餘額僅剩994元，其後
    即未再進出（見同上偵字卷第31頁），顯然告訴人係發現被
    告未能妥善處理，才又於86年9月6日去銀行查問尚有多少張
    支票在外未解決，依告訴人之知識水準，其豈會懂得何謂撤
    銷付款之委託，其於得知尚有9紙支票未回籠時，直接以掛
    失止付之方法阻止支票遭人提示，要屬合於常情之處理方式
    。是知，因被告願負一切法律責任，故於切結書上以
    使用範圍包括「其他用途」之語句帶過，已如前所述，告訴
    人因此未要求被告停止簽發支票（斯時即便要求，恐已有多
    張票載日尚未到期之支票早已簽發交付），亦無何違常之處
    ；及於86年9月6日告訴人察覺不對，前往銀行了解並辦理掛
    失止付，未向銀行撤銷付款委託，亦無不合常情之處。此均
    不足作為被告所供伊於簽發支票後均將所有支票之號碼、日
    期及金額告知告訴人之有利認定。
  (六)被告雖辯稱：伊與告訴人甲○○係多年摯友，伊於事前即經
    告訴人同意，以告訴人之名義向銀行申領支票使用，由告訴
    人授權其自行刻印，伊並支付新台幣14,000元為酬云云，惟
    為告訴人所否認，並供稱：被告係於案發後於某日出庭時，
    交付伊1萬餘元，說要賠償伊等語，而被告復無法提出確經
    告訴人同意，以告訴人之名義向銀行申領支票使用之有關事
    證以實其說，自難徒憑空言率予採信。
  (七)綜上所述，告訴人應僅係將告訴人及其女溫美齡、溫金菊之
    國民
    之用，並未同意被告挪為開設活期儲蓄存款帳戶或設立支票
    帳戶申領支票使用，甚為明灼。至證人孫雅姝於本院前審調
    查時固證稱：告訴人曾交付伊告訴人之
    交被告，並非3張云云（見本院90年上更一字第707號卷118
    頁至120頁），惟與前開切結書內容及有關證據不符，顯係
    迴護被告之詞，亦不足採。本件事證明確，被告上開所辯要
    係畏罪卸責之詞，不足採信，其犯行堪以認定，應依法論科
    。
三、核被告所為，係犯刑法第216條行使同法第210條之偽造私文
    書及同法第201條第1項之偽造有價證券罪。被告委由不知情
    之刻印社人員偽刻「甲○○」印章及委由不知情之銀行行員
    蓋用上開印章於存摺印鑑欄內，為間接正犯。被告偽造印章
    及偽造署押部分，均為偽造私文書或偽造有價證券之部分行
    為，偽造有價證券及偽造私文書後，復持以行使，行使偽造
    有價證券之輕度行為及偽造私文書之低度行為，應分別為偽
    造有價證券之高度行為及行使偽造私文書之高度行為所吸收
    ，均不另論罪。又被告第三次至新竹企銀山子頂分行，冒用
    甲○○名義申辦支票帳戶，同時偽造如附表二編號4、5之私
    文書，為接續行為，應僅成立一個行使偽造私文書行為，公
    訴人認此部分行為應論以連續犯之數行為，容有誤會。被告
    先後多次偽造私文書持以行使及前後偽造多張支票之行為，
    時間緊接，手段相若，犯罪構成要件相同，顯係基於概括犯
    意反覆為之，均應依刑法第56條規定論以連續犯，並均加重
    其刑。被告行使偽造私文書意在偽造有價證券使用，所犯行
    使偽造私文書及偽造有價證券二罪間顯互有方法結果之牽連
    關係，應從較重之偽造有價證券罪處斷。
四、原審認被告罪證明確，因予論罪科刑，固非無見。惟查：支
    票為要式證券，支票之作成，必須依票據法所定之方式為之
    ；而支票之金額及發票年、月、日復為票據法第125條第1項
    第2款、第7款規定應記載之事項，欠缺此項記載，依同法第
    11條第1項規定，其票據無效，不能認屬刑法上之有價證券
    。本件被告已簽發完成之支票應僅有如附表一編號第1至6、
    8 至9、11、13至18、20至39、42、44、46、49、53至54、
    56 至58號等支票44紙、編號41、47、50、52號等4紙，合計
    共簽發完成48紙支票，其餘編號7、10、12、19、40、43、
    45、48、51、55、59、60號12紙支票則因乏補強證據，尚難
    認被告已偽造完成並具備票據應記載之事項，原判決遽認被
    告另構成此部分偽造有價證券犯行，自有違誤。被告上訴意
    旨，否認犯罪，公訴人上訴意旨，指摘原判決量刑過輕，雖
    均無足取，但查原判決既有上開可議，要屬無可維持，應予
    撤銷改判。查被告因無法申領支票使用，為經營捕蚊燈事業
    所需，以其與告訴人甲○○為好朋友關係，貪圖一時便利，
    未事先告知告訴人，即擅以告訴人名義開立存款帳戶並請領
    支票使用，惟上開簽發完成之支票票款均已兌現或負責清償
    完畢，未使告訴人有金錢損失，告訴人亦供稱嗣未再受到執
    票人追索，且與被告達成和解等語，有和解書附於本院93年
    上更二字第679號卷可稽，足認被告初始並無要告訴人受傷
    害之意，因未能妥善處理生意上之週轉問題，致引發糾紛，
    其惡性尚非重大，情狀可謂情輕法重，在客觀上足以引起一
    般之同情，如處以法定最低度之刑，猶嫌過重，應依刑法第
    59條規定，減輕其刑。爰審酌被告犯罪之動機、目的、手段
    、所生損害、犯後態度及已與告訴人達成和解等一切情狀，
    量處如主文第2項所示之刑。扣案之新竹中小企業銀行山子
    頂分行第0000000000號存摺1本，被告自承為其所有，且係
    供犯罪所得之物，應依刑法第38條第1項第3款沒收。如附表
    一編號第1至6、8至9、11、13至18、20至39、42、44、46、
    49、53至54、56至58號等支票44紙、編號41、47、50、52
    號等4紙支票，合計共48紙，均為偽造之有價證券，不能證
    明業已滅失，應依刑法第205條規定，不問屬於何人所有沒
    收之。另扣案偽造之「甲○○」印章1枚及如附表二所示之
    偽造「甲○○」之署押及印文，亦併依刑法第219條之規定
    宣告沒收。
據上論斷，應依刑事訴訟法第369條第1項前段、第364條、第299
條第1項前段，刑法第56條、第201條第1項、第216條、第210條
、第55條、第59條、第38條第1項第3款、第205條、第219條，罰
金罰鍰提高標準條例第1條前段，判決如主文。
本案經檢察官郭啟東到庭執行職務。
中　　華　　民　　國　　94　　年　　3 　　月　　29　　日
                  刑事第十九庭審判長法  官  葉騰瑞
                                    法  官  莊明彰
                                    法  官  劉壽嵩
以上正本證明與原本無異。
如不服本判決，應於收受送達後十日內向本院提出上訴書狀，其
未敘述上訴之理由者並得於提起上訴後十日內向本院補提理由書
（均須按他造當事人之人數附繕本）。
                                    書記官  廖婷璇
中　　華　　民　　國　　94　　年　　3 　　月　　29　　日
附錄：本案論罪科刑法條全文
刑法第二百零一條第一項
意圖供行使之用，而偽造、變造公債票，公司股票或其他有價證
券者，處三年以上十年以下有期徒刑，得併三千元以下罰金。
刑法第二百十條
偽造、變造私文書，足以生損害於公眾或他人者，處五年以下有
期徒刑。
刑法第二百十六條
行使第二百十條至第二百十五條之文書者，依偽造、變造文書或
登載不實事項或使登載不實事項之規定處斷。
附表一：被告偽造有價證券一欄表
編號  支票號碼   發票人   發票日  票面金額    帳號  備註
 1     40376     甲○○   86.7.00  0000      000000
 0     00000     甲○○   86.6.0   000000    000000
 0     00000     甲○○   86.6.00  00000     000000
 0     00000     甲○○   86.7.00  00000     000000
 0     00000     甲○○   86.5.00  00000     000000
 0     00000     甲○○   86.5.00  00000     000000
 0     00000     甲○○                      000000
 0     00000     甲○○   86.6.0   00000     000000
 0     00000     甲○○   86.6.0   00000     000000
 00    00000     甲○○                      000000
 00    00000     甲○○   86.6.00  00000     000000
 00    00000     甲○○                      000000
 00    00000     甲○○   86.6.0   00000     000000
 00    00000     甲○○   86.6.00  0000      000000
 00    00000     甲○○   86.6.00  00000     000000
 00    00000     甲○○   86.6.0   00000     000000
 00    00000     甲○○   86.6.0   00000     000000
 00    00000     甲○○   86.6.00  00000     000000
 00    00000     甲○○                      000000
 00    00000     甲○○   86.6.0   000       000000
 00    00000     甲○○   86.6.00  00000     000000
 00    00000     甲○○   86.6.00  00000     000000
 00    00000     甲○○   86.6.00  00000     000000
 00    00000     甲○○   86.7.00  00000     000000
 00    00000     甲○○   86.6.0   00000     000000
 00    00000     甲○○   86.7.00  00000     000000
 00    00000     甲○○   86.6.00  00000     000000
 00    00000     甲○○   86.7.00  00000     000000
 00    00000     甲○○   86.7.00  00000     000000
 00    00000     甲○○   86.6.00  0000      000000
 00    00000     甲○○   86.7.00  00000     000000
 00    00000     甲○○   86.7.0   0000      000000
 00    00000     甲○○   86.8.00  0000      000000
 00    00000     甲○○   86.8.00  0000      000000
 00    00000     甲○○   86.8.00  00000     000000
 00    00000     甲○○   86.8.00  0000      000000
 00    00000     甲○○   86.7.00  00000     000000
 00    00000     甲○○   86.7.0   00000     000000
 00    00000     甲○○   86.7.0   0000      000000
 00    00000     甲○○                      000000
 00    00000     甲○○   86.8.00  000000    000000
 00    00002     甲○○   86.7.00  00000     000000
 00    00000     甲○○                      000000
 00    00000     甲○○   86.8.00  00000     000000
 00    00000     甲○○                      000000
 00    00000     甲○○   86.8.0   00000     000000
 00    00000     甲○○   86.9.00  00000     000000
 00    00000     甲○○                      000000
 00    00000     甲○○   86.7.00  00000     000000
 00    00000     甲○○   86.11.00 00000     000000
 00    000004    甲○○                      000000
 00    000000    甲○○   86.8.00  000000    000000
 00    000076    甲○○   86.8.0   00000     000000
 00    000000    甲○○   86.8.00  00000     000000
 00    000008    甲○○                      000000
 00    000000    甲○○   86.9.00  00000     000000
 00    000000    甲○○   86.8.0   00000     000000
 00    000000    甲○○   86.8.00  00000     000000
 00    000002    甲○○                      000000
 00    000000    甲○○                      608513
（票面金額均新台幣為單位。）
附表二、被告偽造署押及印文一欄表
一、新竹企銀山子頂分行第0000000000號存款印鑑卡上偽造「甲
    ○○」署押1枚、「甲○○」印文3枚。
二、新竹企銀山子頂分行活期儲蓄存款第0000000000號存摺印鑑
    欄內偽造之「甲○○」印文1枚。
三、新竹企銀山子頂分行之支票開戶申請書上偽造「甲○○」署
    押1枚、「甲○○」印文4枚。
四、新竹企銀山子頂分行支票存款約定書上偽造「甲○○」署押
    1枚、「甲○○」印文2枚。
五、新竹企銀山子頂分行支票存款印鑑卡上偽造「甲○○」署押
    1枚、「甲○○」印文2枚。
六、新竹企銀山子頂分行領取支票登記簿上偽造「甲○○」印文
    3枚。
